臺灣新北地方法院刑事判決
111年度審易字第959號
公  訴  人  臺灣新北地方檢察署檢察官
被      告  卓志彬



上列被告因竊盜案件，經檢察官提起公訴（111 年度偵緝字第17
29號），本院判決如下：
    主  文
卓志彬犯竊盜罪，處有期徒刑肆月，如易科罰金，以新臺幣壹仟
元折算壹日。
未扣案之犯罪所得背包壹個及新臺幣捌萬柒仟元均沒收，於全部
或一部不能沒收或不宜執行沒收時，追徵其價額。
    事實及理由
壹、查被告卓志彬所犯係死刑、無期徒刑、最輕本刑為3 年以上
    有期徒刑以外之罪，其於準備程序就被訴事實為有罪之陳述
    ，經告知簡式審判程序之旨，並聽取其與檢察官之意見後，
    本院認無不得或不宜改依簡式審判程序進行之處，爰依刑事
    訴訟法第273 條之1 第1 項、第284 條之1 之規定，裁定進
    行簡式審判程序。
貳、本案犯罪事實、證據及應適用之法條，除下列事項應予更正
    、補充外，餘均引用附件即檢察官起訴書之記載：
一、犯罪事實欄一第9 至10行所載之「竊取何承偉之背包內皮夾
    （內有新臺幣8 萬7,000元）」，應更正、補充為「見該處
    廁所內門掛勾上掛有背包1 個 （屬何承偉所有且離開該處
    前未一併攜離之物，其內有皮夾1 個及現金合計新臺幣87,0
    00元），且當下無人看管之機會，徒手加以竊取」。
二、補充「被告卓志彬於111 年6 月9 日本院準備程序及審理中
    之自白（參本院卷所附當日各該筆錄）」為證據。
三、證據並所犯法條欄二關於檢察官認被告所為本件犯行構成累
    犯及是否加重其刑部分，應補充「被告雖有附件犯罪事實欄
    一所載之刑事案件執行紀錄，更有前次有期徒刑執行完畢之
    日距離實行本件犯行之行為日在5 年內之情形，此觀卷附臺
    灣高等法院被告前案紀錄表之記載自明，素行欠佳，然考量
    被告前案固有竊盜案件，在各次犯罪動機、手段、侵害財產
    權益之歸屬等面向，與其實行本件犯行之情節迥然有別，至
    多在量刑因子之素行良莠部分加以衡酌已足，而遍觀檢察官
    提出之卷附事證，尚難遽認被告所為本件犯行，有何加重其
    刑之必要性，故不再援引累犯規定針對相同素行重複評價並
    加重其刑」。
叁、審酌被告係具備一般智識程度及社會歷練之成年人，對於不
    得以竊盜等非法方式侵害他人財物之情，自當瞭然於胸，卻
    不思付出自身勞力或技藝，循合法、正當之途徑取得所需，
    而恣意竊取他人財物，缺乏基本之法治觀念，更對他人財產
    安全造成危害，甚為不該，兼衡被告前次有期徒刑執行完畢
    之素行實況、犯罪之目的、手段、教育程度、職業、家庭經
    濟與生活狀況、竊取財物之價值及金額，以及被告犯後始終
    坦認犯行，態度勉可等一切情狀，量處如主文第1 項所示之
    刑，且諭知如易科罰金之折算標準，以資處罰。
肆、被告實行本件犯行竊得之背包、皮夾各1 個及新臺幣合計8 
　　萬7,000 元，概屬其犯罪所得，除皮夾1 個已由告訴人何承
    偉取回外，剩餘之背包1 個及新臺幣8 萬7,000元，未見實
    際合法發還告訴人之事證，基於任何人不能保有犯罪所得之
    立法原則，自應於主文第2 項宣告沒收，且於全部或一部不
    能沒收或不宜執行沒收時，追徵其價額。
伍、本判決係依刑事訴訟法第310 條之2 及第454 條所製作之簡
    化判決，依法僅需記載犯罪事實、證據名稱及應適用之法條
    ，並得以簡略方式為之，如認定之犯罪事實、證據及應適用
    之法條，與檢察官起訴書之記載相同者，得引用之，附此敘
    明。
據上論斷，應依刑事訴訟法第273 條之1 第1 項、第299 條第1
項前段、第310 條之2 、第454 條（本件依刑事判決精簡原則，
僅記載程序法條文），判決如主文。
本案經檢察官鄭朝光偵查起訴，由檢察官陳炎辰到庭執行公訴。
中　　華　　民　　國    111   年 　  6  　月 　 28  　日
                  刑事第二十四庭  法  官　李俊彥   
以上正本證明與原本無異。
如不服本判決，應於判決送達後20日內敘明上訴理由，向本院提
出上訴狀（應附繕本），上訴於臺灣高等法院。其未敘述上訴理
由者，應於上訴期間屆滿後20日內向本院補提理由書「切勿逕送
上級法院」。
                                  書記官  林慈恩
中　　華　　民　　國　  111 　年　   6    月    28    日
附錄本判決論罪之法律條文：
中華民國刑法第320 條
意圖為自己或第三人不法之所有，而竊取他人之動產者，為竊盜
罪，處5 年以下有期徒刑、拘役或50萬元以下罰金。
意圖為自己或第三人不法之利益，而竊佔他人之不動產者，依前
項之規定處斷。
前二項之未遂犯罰之。
--------------------------------------------------------
附件：
臺灣新北地方檢察署檢察官起訴書
　　　　　　　　　　　　　   　　　111年度偵緝字第1729號
　　被　　　告　卓志彬　男　45歲（民國00年0月00日生）
　　　　　　　　　　　　住新北市○○區○○路00號4樓
                        居新北市○○區○○路00號
　　　　　　　　　　　　國民身分證統一編號：Z000000000號
上列被告因竊盜案件，已經偵查終結，認應提起公訴，茲將犯罪
事實及證據並所犯法條分敘如下：
　　　　犯罪事實
一、卓志彬前因搶奪案件，經臺灣新北地方法院以105年度審訴
    字第806號判決判處有期徒刑1年，又因竊盜等案件，經同法
    院以105年度訴字第851號判決判處有期徒刑5月、7月、7月
    、1年、1年，再因竊盜案件，經同法院以105年度簡字第472
    1號判決判處有期徒刑4月，前揭各罪經合併定應執行有期徒
    刑4年4月確定，於民國109年9月17日縮刑期滿執行完畢。猶
    不知悔改，意圖為自己不法所有，於110年2月20日上午6時4
    5分許，在新北市永和區保生路與保安路之「仁愛公園」內
    之男生廁所竊取何承偉之背包內皮夾（內有新臺幣8萬7,000
    元），得手後離去，經何承偉發現後報警，經警在新北市永
    和區永平路與仁愛路交岔路口之仁愛公園之廁所內發現何承
    偉之上開皮夾，復經員警調閱案發現場及路口監視錄影畫面
    後查悉上情。
二、案經何承偉訴由新北市政府警察局永和分局報告偵辦。
　　　  證據並所犯法條
一、上揭犯罪事實，業據被告卓志彬於本署偵訊中坦承不諱，核
    與告訴人何承偉於警詢之證述情節相符，並有監視器截取畫
    面14張在卷可佐，足認被告自白與事實相符，是被告犯嫌應
    堪認定。
二、核被告所為，係犯刑法第320條第1項之竊盜罪嫌。再被告前
    有如犯罪事實欄所載之犯罪科刑及執行情形，有刑案資料查
    註紀錄表在卷可參，其於有期徒刑執行完畢後，5年以內故
    意再犯本件有期徒刑以上之罪，為累犯，請參照大法官會議
    釋字第775號解釋意旨，審酌是否依刑法累犯規定加重其刑
    。
三、依刑事訴訟法第251條第1項提起公訴。
　　此　致
臺灣新北地方法院
中　　華　　民　　國　 111　　年　　4 　　月　　11　　日
　　　　　　　　　　　　　　　檢　察　官　鄭朝光